Contact

27998475858 (Mobile) victormonteirotx@gmail.com

www.linkedin.com/in/ ovictormonteiro (LinkedIn) ovictormonteiro.com (Portfolio) github.com/VictorMonteiro7 (Portfolio)

Top Skills

CSS

Javascript

HTML

Languages

Básico

Inglês

Certifications

Javascript

Faixa Preta de Taekwondo - 1° DAN React Completo

Victor Monteiro

Frontend Developer (Freelancer)

Vila Velha

Summary

Sou Victor Monteiro, tenho 25 anos e sou desenvolvedor frontend. Me formei em técnico em informática pelo CETEPES (Centro Territorial de Educação Profissional do Extremo Sul - Ensino médio técnico) em 2013, porém, retomei a caminhada na área de programação em 2020, e desde lá, tenho feito alguns projetos como freelancer.

Já fiz também algumas extensões para o Google Chrome, a última eu publiquei: https://chrome.google.com/webstore/detail/edicaoon/djeeeanamkhigceljdhcgggiggplomik

Pra quem quiser acompanhar, meu github é: https://github.com/ VictorMonteiro7, e tenho também meu site pessoal: https:// ovictormonteiro.com.

No mais, sejam bem vindos!

Experience

Freelance

Frontend Developer October 2020 - Present (9 months)

Azul Linhas Aéreas Brasileiras

Agente de cargas

February 2018 - November 2020 (2 years 10 months)

Teixeira de Freitas - BA

Agente de cargas responsável por transporte e recebimento de cargas pela Azul Cargo Express em Teixeira de Freitas, e responsável pela logística da base.

Samsung

Consultor Tecnológico

August 2016 - October 2017 (1 year 3 months)

Teixeira de Freitas

Auxílio para quaisquer dúvidas de cliente, do básico ao avançado do SO Android, e prestação de consultoria de hardware/software dos aparelhos

Page 1 of 2

Samsung para o cliente, fazendo o máximo possível para não enviá-lo para a assistência técnica.

Academia Simetria Alliance Rodrigo Pitbull Professor de Artes Marciais January 2013 - June 2017 (4 years 6 months)

Professor de Muay-Thai e MMA Fitness

Education

CETEPES (Centro Territorial de Educação Profissional do Extremo Sul)

Ensino Médio Técnico Comleto, Informática · (2010 - 2013)